---
title: "Trabalhando com Rmarkdown"
description: |
  Comunicação e reprodutibilidade de pesquisas e análises
---

```{r setup, include=FALSE}
knitr::opts_chunk$set(echo = TRUE)
suppressPackageStartupMessages(library("tidyverse"))
```

O R Markdown é uma linguagem de marcação que suporta variados tipos de saídas de documentos estáticos ou dinâmicos como [HTML, PDF, MS Word, Beamer, HTML5](https://rmarkdown.rstudio.com/gallery.html), além dos mais variados formatos como [slides](https://slides.yihui.org/xaringan/#1), [livros](https://bookdown.org/), [sites](https://rstudio.github.io/distill/), [dashboards, aplicativos shiny](https://shiny.rstudio.com/), escrita de artigos científicos etc. Ou seja, é uma ótima ferramenta para documentar a análise e comunicar os respectivos resultados.

Podemos destacar duas obras de referência para trabalhar com o R Markdown: [**R Markdown: The Definitive Guide**](https://bookdown.org/yihui/rmarkdown/)e o [**R Markdown Cookbook**](https://bookdown.org/yihui/rmarkdown-cookbook/)**.** [Há também um guia rápido para consultar os principais comandos](https://www.rstudio.com/wp-content/uploads/2015/02/rmarkdown-cheatsheet.pdf), que vamos utilizar.

Vamos trabalhar, em nosso exemplo, com os modelos de artigos científicos disponibilizados pelo pacote [`rticles`](https://pkgs.rstudio.com/rticles/articles/articles/examples.html)`.`

### Material da sessão

```{r, echo=FALSE}
library(icons)

```

O código `r icons::fontawesome("code", style = "solid")` usado no encontro pode ser acessado junto com o material do minicurso no [Rstudio Cloud](https://rstudio.cloud/project/2759021), como nos encontros anteriores.

Já o vídeo `r icons::fontawesome("video", style = "solid")` do encontro pode ser acessado aqui e o chat aqui.
